---
title: "Instrumental Variable Test"
author: "Bas Machielsen"
date: "11/15/2020"
output: html_document
---

```{r setup, include=FALSE}
knitr::opts_chunk$set(echo = TRUE)

library(AER)
library(tidyverse)
library(lubridate)
library(ivpack)
library(readxl)
library(stargazer)

setwd("/home/bas/Documents/git/UU_PhD_BasMachielsen/Paper1/")

taxes <- list.files("./Code/Voting Data/Lower House/Taxes") 
sapply(paste0("./Code/Voting Data/Lower House/Taxes/", taxes), source)

source("./Code/find_politician_id.R")
source("./Code/find_district.R")
source("./Code/get_all_variables.R")
source("./Code/clean_districts.R")

```

## Introductie

Een korte test van IV-estimation voor Paper 2: Wealth on Voting Behavior. Ik neem alle resultaten van **fiscale wetgeving**: daar zijn de resultaten het meest significant. 

## Resultaten zonder IV

Recap van de resultaten zonder IV:

```{r alle resultaten, warning=FALSE, message=FALSE, echo=FALSE}
setwd("/home/bas/Documents/git/UU_PhD_BasMachielsen/Paper1/")

source("./Code/report_iv/data_all_fiscal_laws.R")
```

```{r, warning=FALSE, echo=FALSE}
all1 <- fiscal %>%
  glm(formula = as.numeric(vote) ~
      log(1+wealth_timevote) +
 #     agricul_share + 
 #     share_aandeel + 
 #     amount_strikes +
 #     Percentage +
 #     Turnout +
 #     days_to_next_el +
 #     age_of_vote +
  #    RK_pct +
      polparty, family=binomial(link = "logit"))

all11 <- fiscal %>%
  glm(formula = as.numeric(vote) ~
        log(1+wealth_timevote) +
             services_share + 
           nearestcompetitormargin + 
        amount_strikes +
        Percentage +
        Turnout +
        days_to_next_el +
        age_of_vote +
        RK_pct +
        polparty, family=binomial(link = "logit"))


all2 <- fiscal %>%
glm(formula = as.numeric(vote) ~
      log(1+wealth_timevote):law +
 #     agricul_share + 
 #     share_aandeel + 
 #     amount_strikes +
 #     Percentage +
 #     Turnout +
 #     days_to_next_el +
 #     age_of_vote +
  #    RK_pct +
      polparty, family=binomial(link = "logit"))

all6 <- fiscal %>%
  glm(formula = as.numeric(vote) ~
        log(1+wealth_timevote):law +
   #     agricul_share + 
   #   share_aandeel + 
        amount_strikes +
        Percentage +
        Turnout +
        days_to_next_el +
        age_of_vote +
        RK_pct +
        polparty, family=binomial(link = "logit"))

all7 <- fiscal %>%
  glm(formula = as.numeric(vote) ~
        log(1+wealth_timevote):law +
             services_share + 
           nearestcompetitormargin + 
        amount_strikes +
        Percentage +
        Turnout +
        days_to_next_el +
        age_of_vote +
        RK_pct +
        polparty, family=binomial(link = "logit"))
```

We zien dat:

 - Het effect is er (significant 10% zonder controls)
 - Wordt sterker met controls (significant 5%)
 - Blijft significant bij het opsplitsen van effect naar wet
 - Coefficient altijd in de hypothesized direction
 
 
```{r, results='asis'}
stargazer(all1, all11, all2, all6, all7,
          font.size = "scriptsize", 
          column.sep.width = "0pt", 
          dep.var.labels.include = F, type = "html")

```

## Merge data met Parental Wealth

```{r read data}
parwealth <- read_xlsx("../../Data/instrumental_variable_est.xlsx") %>%
  mutate(across(c(wealth_father, wealth_mother, wealth_misc), ~ as.numeric(.x)))
```

De data eerst deflaten:

```{r deflation data}
inflation <- read_xlsx("../../Data/AnalysisFile.xlsx", sheet = "InflationGDP")
```


Nu merge met fiscal en clean:

```{r datamerge, warning = FALSE}
fiscal2 <- left_join(fiscal, parwealth, by = c("polid" = "polid")) %>%
  rowwise() %>%
  mutate(date = ymd(date), 
        max = pmax(wealth_father, wealth_mother, wealth_misc, na.rm = TRUE)
        ) %>%
  mutate(harnas = dateofdeath.x - date < 1800) %>%
  mutate(max_alt = if_else(isTRUE(harnas) & is.na(max), as.numeric(wealth_timevote), max))
```


## Voorlopige resultaten met IV

Resultaat 1: Het is een goed instrument


Redelijk sterk verband tussen log(max) (hoogste van father, mother, misc indien aanwezig)

```{r, warning = FALSE, message = FALSE}
test <- lm(log(1+wealth_timevote) ~ log(max), data = fiscal2)

summary(test)

ggplot(data = fiscal2, aes(x = log(max), y = log(1+wealth_timevote))) + geom_point()

test2 <- lm(as.numeric(vote) ~ log(1+wealth_timevote) + polparty, data = fiscal2)
summary(test2)
```


Univariaat nog geen sterk verband (Dit is goed, want het instrument en de dep var moeten ongecorreleerd zijn): 
```{r, warning = FALSE, message = FALSE}
test3 <- lm(as.numeric(vote) ~ log(1+max) + polparty, data = fiscal2)
summary(test3)
```

Dit zijn een paar simpele IV-regressies. Ik gebruik twee variaties:

 - max: $ \max(WoD_{father}, WoD_{mother}, WoD_{misc}) $
 - max_alt: max if available, wealth_timevote if (not available & harnas), na otherwise
 
 
```{r, warning = FALSE, message = FALSE}

test2 <- ivreg(as.numeric(vote) ~ log(1+wealth_timevote) + polparty | polparty + log(1+max), data = fiscal2)

summary(test2)


test3 <- ivreg(as.numeric(vote) ~ log(1+wealth_timevote) +
        polparty | log(max) + 
        polparty, data = fiscal2)

summary(test3)

## Meer controlevariabelen:
test4 <- ivreg(as.numeric(vote) ~ log(1+wealth_timevote) + 
           nearestcompetitormargin + 
        age_of_vote + 
        RK_pct +
        polparty | log(max) + 
           nearestcompetitormargin + 
        age_of_vote +
        RK_pct +
        polparty, data = fiscal2)

summary(test4)

```


```{r, warning = FALSE, message = FALSE}

test5 <- ivreg(as.numeric(vote) ~ log(1+wealth_timevote) +
        polparty | log(max_alt) + 
        polparty, data = fiscal2)

summary(test5)

test6 <- ivreg(as.numeric(vote) ~ log(1+wealth_timevote) + 
           nearestcompetitormargin + 
        age_of_vote + 
        RK_pct +
        polparty | log(max_alt) + 
           nearestcompetitormargin + 
        age_of_vote +
        RK_pct +
        polparty, data = fiscal2)

summary(test6)


test7 <- ivreg(as.numeric(vote) ~ log(1+wealth_timevote) +
             services_share + 
           nearestcompetitormargin + 
        amount_strikes +
        Percentage +
        Turnout +
        days_to_next_el +
        age_of_vote +
        RK_pct +
        polparty | log(max_alt) +
             services_share + 
           nearestcompetitormargin + 
        amount_strikes +
        Percentage +
        Turnout +
        days_to_next_el +
        age_of_vote +
        RK_pct +
        polparty, data = fiscal2)

summary(test7)
```

## Resultaat 2

Het instrument lijkt stabiele point estimates te geven in de juiste richting, maar nog te kleine sample om significantieniveaus te halen.. 